

Manale CHAKIR

INGÉNIEURE CONCEPTEUR DÉVELOPPEUR

chakirmanale@gmail.com

+212 603-845057

• Groupe Addoha , Oujda

Titulaire d'un diplôme d'ingénieur d'État, rigoureuse et dynamique, avec une expertise, un esprit d'équipe et le souci du détail et l'amour du travail bien fait. je souhaite mettre mes compétences à profit pour soutenir vos équipes.

Expériences professionnelles

Depuis octobre 2020

Ingénieur en développement Informatique

OPENSNZ TECHNOLOGY Oujda

Personnalisation d'un **ERP** basé sur ERPNext : Ajout de nouveau modules et fonctionnalités.Outils: Python,

Javascript, Ubuntu18.04

De septembre 2020 à octobre 2020 Freelance- Dev web Ets Khemiri Ouida

Conception et réalisation du SI de l'ANOC:

- Gestion RH : gestion des missions ,des congés, documents et certificats,Gestion des Eleveurs, et du

l'inventaire

- Gestion Financière

Outils: Symfony v4, JQuery, Ajax, CKEditor Datatable...

De février 2020 à juillet 2020

Stage PFE

Logima Sarl Oujda

Conception et réalisation du système d'information de la direction régionale de l'Oriental de l'ONSSA: PHP-

Symfony4

De juillet 2019 à août 2019

Dev web-Application du gestionde l'inventaire

SQLI Oujda

la mise en place d'une application web basée sur Drupal 8. L'application se compose de deux parties à savoir, le FrontOffice et le BackOffice, et facilitant la

gestion de l'inventaire de la société.

Juillet 2018

App Bureautique - JAVA

ENSA Oujda

Stage interne à l'ENSAO

Traitement Automatique du Langage Naturel TALN :Application bureautique en java et python, qui permet de traiter un fichier PDF, le transformer en fichier texte, puis rechercher dedans les occurrences d'un motif donné en utilisant les API du NLP (Natural Langage Processing):OpenNLP, StanfordNLP et NLTK;

Diplômes et Formations

2019 CCNA1: Formation Cisco Certified Network Associate

ENSA Oujda

De 2017 à 2020 **Diplôme d'ingénieur d'état**

ENSA Oujda

De 2015 à 2017 Cycle préparatoire (STPI)

ENSA Oujda

Langues

Arabe langue maternelle

Français intermédiaire

Anglais courant

Compétences

 Langages de programmation: PHP, Python, C# , java/JEE

Technologies Web: HTML, CSS, SCSS JQuery

 Base de Données: MySQL, Oracle

 IDEs et Outils: Eclipse , intellij Idea, Visual Studio , PhpStorm , Git

 Frameworks: Symfony , Bootstrap, dotNET , Angular 7 ,

Hackathon

2eme prix Tech Camp Oujda compétition d'innovation inter-

ENSA

Participation Hack&Pitch - ENSAO 2020

Connaissances

Gestion de projet methodes

agile et scrum

SGV (GIT)

RPA: uipath

Junit 3 & 4 Testes unitaires

L'intelligence artificielle

Centres d'intérêt

Photographie

Musique